臺灣板橋地方法院刑事判決　　　　　　　95年度訴字第3698號
公　訴　人　臺灣板橋地方法院檢察署檢察官
被　　　告　乙○○起訴書誤載.
指定辯護人　劉淑琴律師
上列被告因公共危險等案件，經檢察官提起公訴（95年度偵字第
27374號），本院判決如下：
    主  文
乙○○放火燒燬現供人使用之住宅，未遂，處有期徒刑貳年。緩
刑伍年，緩刑期間付保護管束。扣案之打火機壹個沒收。
    事  實
一、乙○○（起訴書誤載為「侯」吉發）於民國95年11月20日下
    午5時25分許，在其位於臺北縣新莊市○○路○段33巷4號2樓
    住處，酒後因金錢問題與其妻丁○○發生爭執，因一時氣憤
　　，加上平日經濟壓力大，導致情緒失控，明知一般家用鋼製
  　瓦斯桶內含有液化石油氣（即俗稱瓦斯，下稱瓦斯），瓦斯
    漏逸後遇到火源，極易起火燃燒，或產生氣爆並造成火災，
　　甚而燒燬住宅、建築物之可能，猶基於即使放火燒燬現供人
  　使用之住宅亦在所不惜之間接故意，先將廚房之瓦斯桶1 個
    拖至客廳後，打開瓦斯桶開關漏逸其內之瓦斯。丁○○見狀
　　將瓦斯桶開關關閉並拖回廚房，乙○○復至廚房將瓦斯桶開
　  關打開漏逸瓦斯，致瓦斯漏逸瀰漫上開住處內，並漫溢至同
    棟公寓其他住處內。丁○○囑其女兒向鄰居求援，經鄰居報
    警後警員林焙誼、吳昆達抵達現場，乙○○仍以左手握住瓦
    斯桶，右手持打火機點火，惟撥擦打火機僅產生火星並未點
    燃，林焙誼見情況危急撲向乙○○將其制伏，吳昆達則上前
    搶下瓦斯桶，始未釀成巨禍，林焙誼嗣將乙○○拖至客廳，
　　在客廳地上扣得其所有之打火機1 只。
二、案經臺北縣政府警察局新莊分局報請臺灣板橋地方法院檢察
    署檢察官偵查起訴。
    理  由
一、證據能力方面：
　　被告乙○○及指定辯護人對於檢察官所提出證人林培誼分別
  　於警詢及檢察官偵訊之證述、證人丙○○於警詢中之證述並
　　無證據能力之爭執，且於審判期日逕就上開證據之證明力為
  　辯論，應認上開審判外陳述有證據能力。另卷附現場照片及
    扣案之打火機為警察到場後依法採證之證據，被告及指定辯
　　護人並不爭執上開採證程序，僅就上開證據之證明力為辯論
  　，應認上開審判外陳述有證據能力。至於辯護人雖認證人丁○○於警詢中之證述並無證據能力云云，惟證人丁○○於警
    詢中之證述雖與其於本院審理時之證述有異，惟證人丁○○
    於本件案發時在場，於警詢時依其自由意識陳述，具有任意
    性，且證人為被告之妻，其於案發後第一時間之證述，受到
    同住之被告、家人及日後生活狀況之影響較小，具有較為可
    信之情狀，應有證據能力，先予敘明。
二、認定被告犯罪之證據及理由：
　　訊據被告乙○○對於打開瓦斯桶開關漏逸瓦斯之情，固不否
　　認，惟矢口否認有持打火機點火之犯行，辯稱：因酒醉不記
  　得當天發生之事云云。經查：
　(一)就被告漏逸瓦斯部分：
  　1.被告於檢察官訊問時先後2 次供承：我在住處開瓦斯，但
　　　我沒有點打火機等語〔見偵查卷第36、50頁〕。又其於本
  　　院訊問時亦供承：當天因為有喝酒，一時之間才將瓦斯桶
　　　拖到客廳，我有打開瓦斯桶開關，不過沒有點火，我與太
  　　太爭執的時候有無打架我忘記了，打開瓦斯桶開關之後一
　　　下子我就自己關起來，我將瓦斯桶開關打開的時候，我太
  　　太勸我不要將瓦斯打開，我就將瓦斯關起來，我就將瓦斯
    　桶拉回廚房，瓦斯桶拖到廚房的時候又與太太發生爭執，
      我又將瓦斯桶開關打開等語〔見本院95年12月8 日準備程
      序筆錄〕。衡諸被告於檢察官訊問及本院訊問時均供承有
      打開瓦斯開關，其陳述發生過程詳實，何事有做、何事未
      做亦自始供述一致，堪認上開供述屬實。
    2.證人即被告之妻丁○○先後於警詢時證稱：被告和我發生
      爭吵互毆，後來我在客廳休息，聞到瓦斯味，他把瓦斯桶
      搬到客廳，然後就開瓦斯，我馬上制止他等語〔見偵查卷
      第11頁〕。嗣於檢察官訊問時亦證稱：第一次他把瓦斯桶
      從廚房抱到浴室門口，將瓦斯開開關關，當時我在客廳，
      後來他把瓦斯桶搬到客廳，也是開開關關，然後打開大門
      把我跟小孩趕出去反鎖在外面，自己待在客廳，我覺得不
      對勁，把大門踢開，然後把瓦斯桶收回通往廚房的走道等
      語〔見偵查卷第80頁〕。又於本院審理時證稱：我與被告
      吵架後坐在客廳，聽到後陽台有瓦斯桶的聲音，發現被告
      在廁所門口那邊拿著瓦斯桶，我人在客廳，被告就到客廳
　　　就將我拉去將門關起來，我想不對勁，就跟鄰居丙○○一
  　　起敲門並且將門踢開，丙○○勸我先生，我當時很緊張，
    　把瓦斯關起來後，整個人就攤坐在地上，沒有力氣等語〔
      見本院95年7 月5 日審判筆錄第28頁〕。是證人丁○○對
      於當天發生經過，其細節雖有出入，但對於被告打開瓦斯
      桶開關漏逸瓦斯乙節，先後供述一致。再衡諸證人即警員
      林焙誼、吳昆達2 人均證稱其等抵達現場就聞到瓦斯味，
      整個房屋、房間都有等語〔見本院96年7 月5 日審判筆錄
      第7 、14頁〕。可知被告確有打開瓦斯桶開關漏逸瓦斯之
      情事，被告於本院審理時雖辯稱其當時酒醉，沒有印象在
      客廳、廚房打開瓦斯云云，難以採信。
  (二)就被告持打火機點火乙節：
  　1.被告於檢察官訊問時供承：（問：你將打火機拿在手上？
    　）是；（問：警方到場時，你左手拿打火機，右手打開瓦
      斯，警方命令你將瓦斯關上，並放下打火機不要點燃，你
      不聽制止點打火機，並冒火花，是警察將你打火機搶下？
      ）是〔見偵查卷第36頁〕。另於本院訊問時供稱：這次有
      拿打火機出來是要嚇唬我太太等語〔見本院95年12月8 日
      訊問筆錄〕。可知被告於檢察官偵訊及本院訊問時均已供
      承有持打火機之情事。
　　2.證人即警員林焙誼於本院審理時證稱：當天接獲通報說有
  　　人開瓦斯自殺，我和吳昆達抵達現場，那是1 棟5 層樓公
    　寓，在樓下有人說他們在樓上吵架，我們就衝上去，在2
      樓進門前有聞到瓦斯味道，看到被告在廚房那邊以右手抱
      著瓦斯桶，瓦斯桶距離被告只有半個手臂長度，被告將瓦
      斯開關打開又關掉，如此持續好幾次，後來在被告與瓦斯
      桶中間看見火星，感覺上很像在點打火機沒有點著而產生
      的火星，當時廚房有開燈，但燈光很暗，我與吳昆達商量
      後，我衝上去自後方勒住被告脖子，並將被告壓制在地上
      ，吳昆達搶下瓦斯桶，我將被告拖到客廳，聽見東西掉落
      的聲音，發現是打火機，不確定自被告身上或手中掉落的
      ，我先將被告帶下樓上手銬，將被害人送上救護車，然後
      再上樓拍照蒐證，此時才將打火機撿起來等語〔見本院96
      年7 月5 日審判筆錄第4 至12頁〕。又證人即警員吳昆達
      於本院審理時亦證稱：當時下午5 點多勤務中心通報有夫
      妻吵架，我與林焙誼到現場，被告與被害人都坐在客廳椅
      子上，並無爭執，我們先作初步處理，被告說沒有什麼事
      情，被害人說只是夫妻吵架，我們就幫忙調解，並安撫被
　　　告的心情後先行離開。隔了10、20分鐘，又接獲勤務中心
  　　通報說有人要開瓦斯自殺，我與林焙誼又到現場2 樓，進
    　去他們家裡時有聞到瓦斯味，看到他們夫妻在後面廚房，
      被告左手拿著瓦斯桶握把，被害人站在旁邊，我沒有看到
　　　被告手上有拿打火機，也沒有看到火苗或火星，不過有聽
  　　到點打火機的聲音，大約有2 、3 聲。我們在門口就可以
　　　看到廚房，但視線不太好，客廳有點燈，廚房較暗，被告
  　　當時左手拿著瓦斯桶，右手因為角度的關係看不到，所以
　　　沒有看到被告開關瓦斯的動作，他們夫妻有在爭吵，被告
  　　揮拳打被害人的時候，林焙誼就衝上去架住被告脖子將其
    　制伏，過程我太不清楚，林焙誼壓住被告的時候，我去廚
      房關掉瓦斯，不知道在何處扣得打火機，接下來就將被告
　　　帶回派出所製作筆錄等語〔見本院96年7 月5 日審判筆錄
  　　第14至17頁〕。至於證人候瑋珊雖到庭證稱：警察東看西
    　看，之後在沙發下面看見打火機，打火機有部分露出在沙
      發外面等語〔見本院審判筆錄第24頁〕。惟證人林焙誼既
      在制伏被告過程中，打火機自被告處掉落，惟林焙誼先將
      被告帶下樓，再上樓進行拍照，其有稍加找尋之動作，自
      不為奇，證人候瑋珊上開證述，亦不足以推翻證人林焙誼
      證述之可信度。
    3.綜上所述，被告於檢察官訊問及本院訊問時已自承當時有
      拿打火機，而證人林焙誼證稱在被告身體與瓦斯桶中間有
      看見火星，感覺上很像在點打火機沒有點著而產生的火星
      等語；另證人吳昆達證稱有聽見點打火機的聲音等語。上
      開證人雖未看見被告手中持有打火機，惟衡諸案發現場光
      線不足，視線不佳，而打火機體積微小，易包覆在手掌之
      內，證人未看見被告手上有打火機，尚符常情，自難作為
 　　 有利於被告之認定。又上開2 名證人所見及所聞者雖有不
      同，惟衡諸當時案發現場光線不足，視線不佳，加上事出
      緊急，證人所述，尚屬正常，經合併觀察，益徵被告確有
   　 撥擦打火機之動作。
　(三)被告雖以酒醉不記得當天發生之事云云置辯，惟被告先後於
  　警詢、檢察官偵訊及本院訊問時對於當天案情發生經過，陳
    述尚屬詳實，且能明確供陳何者有做、何者沒做，足認其對
    當天發生情事尚有記憶。又證人林焙誼到庭證稱：被告有喝
    酒，但可以自行走路，不用他人攙扶，我與被告說話，他可
    以回答，且為有意義的對話；後來被告進行酒測，偵查隊指
    示須等被告之酒測數據降下來後再製作筆錄，所以我們讓被
    告先休息，第二次製作筆錄時，被告情緒比較激動，但沒有
    胡言亂語之情形，其精神狀況正常等語〔見本院96年7 月5
    日審判筆錄第12、13頁〕。另證人吳昆達亦到庭證稱：現場
    制伏被告後，被告一直在哭，但可以自己走路，被告有喝酒
    ，我們問他意識是否清楚，可否製作筆錄，被告說可以等語
    〔見本院上開審判筆錄第15頁〕。可知被告於案發當天有喝
    酒，呼氣酒精濃度高達1.03mg/l，有酒精濃度測試單2 紙附
    卷可憑〔見偵查卷第21頁〕，惟被告可自行走路、與他人進
    行談話，意識清醒，並非酩酊大醉、毫無知覺之狀態，被告
    上開所辯不足採信。至於辯護人聲請囑託台大醫院鑑定被告
    於案發當時之精神狀態乙節，惟查精神鑑定在於探究精神疾
    病（包括精神分裂病、躁鬱病、人格違常、酒癮、藥癮與智
    能不足等）之實際狀況及其影響，進而判斷患者於行為時有
    無精神障礙或其他心智缺陷，依其辨識而行為之能力，是否
    屬不能、欠缺或顯著減低之情狀。本案被告並無精神方面之
    疾病，未曾就此病因至醫院治療，亦無酒癮，業據被告供述
    及證人丁○○證述明確〔見本院96年1 月2 日準備程序筆錄
    第6 頁、96年7 月5 日審判筆錄第28頁〕。被告單一時日喝
    酒後之精神狀態如何，僅能依被告酒後之外觀情狀加以判斷
    ，鑑定機關尚難依據被告相關病史之資料進行上述鑑定。況
    且被告與妻丁○○吵架後繼續喝酒，嗣因一時氣憤而為上開
    犯行，縱使被告欠缺或減低行為辨識能力，應係由於被告故
    意或過失自行招致，依據刑法19條第3 項規定，亦不得減免
    其罪責。是辯護人上開聲請，並無必要，附此敘明。
  (四)此外，復有證人丙○○、甲○○到庭證述明確，且有台北縣
    政府消防局96年3 月2 日北消指字第0960005850號函1 紙、
    照片15幀附卷及打火機1 個扣案可資佐證。綜合以上各節以
    析，被告酒後因金錢問題與其妻丁○○發生爭執，因情緒失
    控，先將廚房之瓦斯桶1 個拖至客廳後，打開瓦斯桶開關漏
　　逸其內之瓦斯，丁○○見狀將瓦斯桶開關關閉並拖回廚房，
  　乙○○復至廚房將瓦斯桶開關打開漏逸瓦斯，致瓦斯漏逸瀰
    漫上開住處內，並漫溢至同棟公寓其他住處內。丁○○囑其
　　女兒向鄰居求援，經鄰居報警後警員林焙誼、吳昆達抵達現
  　場，乙○○以左手握住瓦斯桶，右手持打火機點火，惟僅產
    生火星並未點燃，林焙誼見情況危急撲向乙○○將其制伏，
    吳昆達則上前搶下瓦斯桶，始未釀成巨禍，林焙誼嗣將乙○○拖至客廳，在客廳地上扣得其所有之打火機1 只等情，堪
    以認定。
三、論罪科刑：
　(一)按行為人對於構成犯罪之事實，預見其發生而其發生並不違
  　反其本意者，以故意論，刑法第13條第2 項定有明文。此為
    學說上所稱間接故意或未必故意，即行為人主觀上對於構成
    要件之實現有所預見，而聽任其自然發展，終致發生構成要
    件該當結果或實現不法構成要件。本案依被告供述及證人丁○○、丙○○之證述，被告乙○○打開瓦斯桶漏逸瓦斯，進
    而點打火機之目的為「自殺」，縱使係證人丁○○於警詢時
    證稱之「大家同歸於盡」（被告被訴恐嚇罪部分不成罪，詳
    如後述），其主要目的雖針對自己或他人之生命、身體，惟
    一般家用鋼製瓦斯桶內之瓦斯漏逸後遇到火源，極易起火燃
    燒，或產生氣爆並造成火災，甚而燒燬建築物之可能，此為
　　眾所周知之常識，被告學歷為高職畢業，對此應知之甚詳。
  　況且被告自述其為上開動作，目的要「嚇」太太，可見其主
    觀上知悉瓦斯漏逸後遇火源會造成嚴重之後果。被告猶接續
    打開瓦斯桶開關，致桶內瓦斯漏逸，進而瀰漫其住處及同棟
    公寓其他房間，使該公寓住宅之環境處於極易因接觸少許熱
    源即迅速燃燒、引爆之狀況，已對被告、丁○○、子女、抵
    達現場之警員、消防隊員、附近住戶鄰居等人之生命、身體
    及財產造成威脅，致生公共危險。是被告主觀上有即使放火
    燒燬現有人所在建築物亦在所不惜之間接故意，堪以認定。
　(二)次按已著手於犯罪行為之實行而不遂者，為未遂犯，刑法第
  　25條第1 項定有明文。故刑法上之未遂犯，以著手於犯罪行
    為之實行而不遂者，始能成立。又所謂「放火」，指故意以
    火力傳導於特定之目的物，使其燃燒之意。查被告打開瓦斯
    桶開關漏逸瓦斯，致周遭環境處於遇到火源極易起火燃燒，
    或產生氣爆並造成火災之可能，進一步持打火機磨擦產生火
    星，其雖在產生火源或釀成火災之前即為警制伏，並未達到
    燒燬現有人所在建築物之程度，尚屬未遂，惟其已著手於犯
    罪行為之實行，揆諸上開說明，被告業已著手實施放火行為
    ，亦堪認定。
  (三)再按刑法第173 條第1 項所稱放火的對象「現供人使用之住
    宅」、「現有人所在之建築物」，條文中所指之「人」，指
    放火行為人以外之第三人而言，惟如係行為人與他人共同使
    用之住宅或建築物，或與他人相連之住宅、建築物或係眾人
    住居之公寓，行為人僅使用其一部分，為保障公眾之安全，
    此項住宅仍屬刑法第173條第1項規範之行為客體。又所謂「
    現供人使用」、「現有人所在」，分別指現在供人居住之房
    屋，及現有人使用，均不以放火時有人在內為必要。本案被
    告在臺北縣新莊市○○路○段33巷4號2樓住處欲點燃瓦斯，
    該住處除被告居住使用外，亦為其妻丁○○及其等8名小孩
　　共同居住；又上開住處為5 樓公寓之2 樓，此樓建築物旁邊
　　亦有相連之他棟公寓之情，業據被告供明在卷，核與證人林
  　焙誼、吳昆達證述之情節相符，揆諸上開說明，被告放火未
    遂之對象應係現有人使用之住宅。
　(四)核被告乙○○所為，係犯刑法第173 條第3 項、第1 項之放
  　火燒燬現供人使用之住宅未遂罪。檢察官認係犯同條項之放
    火燒燬現有人所在之建築物罪，尚有未洽，應予更正。又被
    告著手對現供人使用之住宅放火，然未起火燃燒，核屬於未
    遂階段，爰依刑法第25條第2 項之規定，按既遂犯之刑減輕
    之。再者，又被告藉由漏逸之瓦斯以達放火目的，故被告打
    開瓦斯桶開關漏逸瓦斯，係放火行為之一部，自不再論以刑
    法第177 條第1 項之漏逸氣體罪。檢察官認被告涉犯刑法第
    173 條第3 項、第1 項之放火未遂罪及同法第177 條第1 項
    之漏逸氣體罪，兩者犯意各別、行為互殊，應分論併罰云云
    ，亦有未洽，應更正僅論以刑法第173 條第3 項、第1 項之
    放火未遂罪。
  (五)再查，被告乙○○平日在建築工地從事綁鐵工作，收入不豐
    ，其妻丁○○平日在家照顧小孩，僅在暑假期間出外打臨工
    ，其等有8 位小孩，最大者高中年級，最小者年僅4 歲，故
    家庭經濟拮据，被告酒後因金錢問題與其妻丁○○發生爭執
    ，一時氣憤，加上平日經濟壓力大，導致情緒失控而為上開
　　放火行為，其手段固屬不法，行為亦具相當危險性，惟衡諸
  　被告因家庭、經濟因素引發上開行為，尚非無故、無理性地
    任意為之。且被告僅撥擦打火機數下即為警制伏，尚未產生
　　火源，所為犯罪情節尚輕。再參酌被告犯事深表後悔，現仍
  　與妻丁○○及8 名小孩同住，其為家中經濟主要來源，丁○○亦到庭表示願原諒被告，不再追究，業據證人丁○○於本
    院審理時證述在卷〔見本院96年7 月5 日審判筆錄第35頁〕
    。觀諸被告犯罪情節及上述情狀，所犯放火燒燬現供人使用
    之住宅未遂罪最輕法定本刑為7 年有期徒刑，與其犯罪情節
    相較，實屬情輕法重，揆其前開犯罪情狀，客觀上足以引起
    一般人之同情，顯有資堪憫恕之處，本院認即令處以法定最
    低刑度猶嫌過重，爰依刑法第59條規定酌減其刑，並遞減之
    。爰審酌被告昔無前科紀錄，有台灣高等法院被告前案紀錄
    表在卷可稽，素行尚稱良好，其因酒後與其妻丁○○就金錢
    問題發生爭執，一時氣憤，加上平日經濟壓力大，導致情緒
　　失控而為上開行為，雖僅撥擦打火機數下，立即為警制伏，
  　幸未釀成災害，惟倘當時產生火源，極易造成氣爆或引發火
    災，後果將不堪設想，危害社會安全至巨，兼衡被告犯罪之
    動機、目的、手段，惟念及被告因經濟壓力情緒失控，一時
    糊塗而為上開犯行，犯後頗有悔意，被害人亦表示願意原諒
    被告等一切情狀，量處如主文所示之刑，以示懲儆。
　(六)末查，被告前未曾因故意犯罪受有期徒刑以上刑之宣告，有
  　臺灣高等法院被告前案紀錄表佐卷可考，其因一時失慮致罹
    刑典，事後知所悔悟，經此偵審教訓，當知所警惕，而無再
    犯之虞，本院認所宣告之刑以暫不執行為適當，併依刑法第
    74條第1 項第1 款之規定，宣告緩刑5 年，用啟自新。又被
    告所為放火燒燬現供人使用之住宅未遂犯行，已危害社會秩
    序，為確實使被告有正確之法律觀念並提供必要之協助及督
    促，認有加以追蹤觀護之必要，併依刑法第93條第1 項之規
　　定，宣告緩刑期間付保護管束，俾由地方法院檢察署之觀護
  　人予以適當之督促，並發揮附條件緩刑制度之立意，以觀後
　　效。
　(七)至扣案之打火機1 個，係被告所有供放火所用之物，業據被
    告於本院審理時供承在卷，爰依刑法第38條第1 項第2 款之
    規定，併予宣告沒收。
四、不另為無罪諭知部分：
　(一)公訴意旨另以：被告乙○○於95年11月20日下午5 時25分許
  　，在臺北縣新莊市○○路○ 段33巷4 號2 樓家中，酒後因細
    故與妻子丁○○發生口角（事後測得其呼氣酒精濃度為1.03
    MG/L），基於一時氣憤，將廚房之瓦斯桶1 個拖至客廳後，
    打開瓦斯桶開關漏逸媒氣，並揚言要與丁○○同歸於盡之加
    害生命、身體事由，恐嚇丁○○致生危害於其安全，後經丁○○勸阻而作罷。嗣侯吉發又與丁○○在廚房中發生爭執，
    侯吉發後另行起意再打開瓦斯桶開關漏逸媒氣，並以打火機
    點燃媒氣縱火之方式，恐嚇丁○○致生危害於其安全。嗣經
    鄰人報警及時制止侯吉發，並在其手上扣得打火機1 只。因
    認被告除涉犯刑法第173 條第3 項、第1 項之放火燒燬現住
    建築物未遂罪及同法第177 條第1 項之漏逸氣體罪嫌（業經
    判決如上）外，另犯刑法第305 條之恐嚇罪嫌。
　(二)經查，證人丁○○固於警詢時證稱：被告把瓦斯桶搬到客廳
  　，後來他揚言與我同歸於盡，然後就開瓦斯等語〔見偵查卷
    第11頁〕。惟其嗣於檢察官訊問時證稱：我是要自己自殺，
    我以為他要跟我同歸於盡，我把我逼到外面把門反鎖，他不
    是要跟我同歸於盡。當天我有喝一些酒，所以在警局說的是
    氣話等語〔見偵查卷第80頁〕。復於本院審理時證稱：我對
    警詢筆錄內容沒有印象，當時我們剛吵完架，都還在氣對方
    ，當天被告沒有說要與我同歸於盡的話等語〔見本院審判筆
    錄第30、31頁〕。是證人丁○○先後證述不一，已有瑕疵可
    指，且其事後改稱之情事尚非違背常情至巨，仍有其可能性
    ，是證人丁○○於警詢中所述尚難遽以採信。又被告警詢筆
    錄雖記載：（問：你太太丁○○於警詢中說你揚言要開瓦斯
    與其同歸於盡，是否如此？）有，受不了太太的脾氣，每次
    都是因為金錢問題吵架等語〔見偵查卷第8 頁〕。惟本院當
    庭勘驗警詢筆錄錄音帶，其內容係：「（問：你揚言要開瓦
    斯與他同歸於盡，你有說這話？）有。（問：你對這句話有
    沒有問題？有沒有要解釋的？）沒有。（問：你為什麼要跟
    他說這句話？）沒有。」，此有本院96年1 月17日勘驗筆錄
    在卷可稽。可知被告對於警方詢問僅簡單答以「有」、「沒
    有」，並無其他具體內容，且其答稱「有」，嗣又答以「沒
    有」，尚難判斷被告之真意，自難以此遽為認定被告犯恐嚇
    罪之證據。又被告雖自述其漏逸瓦斯，目的在於嚇唬其妻丁○○，惟被告確有打開瓦斯桶開關漏逸瓦斯，並撥擦打火機
    欲以點火，其放火未遂行為業已吸收前階段之恐嚇行為，自
    不再論以恐嚇罪。惟起訴意旨認此部分與前揭被告判決有罪
　　部分，有想像競合之裁判上一罪關係，爰不另為無罪之諭知
  　。
據上論斷，應依到事訴訟法第299 條第1 項前段，刑法第173 條
第3 項、第1 項、第25條第2 項、第38條第1 項第2 款、第74條
第1 項第1 款、第93條第1 項，判決如主文。
中　　華　　民　　國　　96　　年　　7 　　月　　20　　日
                  刑事第十一庭  審判長法  官  侯志融
                                      法  官  張宏節
                                      法  官  楊博欽
上正本證明與原本無異。
如不服本判決，應於送達後10日內，向本院提出上訴狀 。
                                      書記官  張玉如
中　　華　　民　　國　　96　　年　　7 　　月　　20　　日
附錄本件論罪科刑所用法條
中華民國刑法第173條
 (放火或失火燒燬現住建築物及交通工具罪)
放火燒燬現供人使用之住宅或現有人所在之建築物、礦坑、火車
、電車或其他供水、陸、空公眾運輸之舟、車、航空機者，處無
期徒刑或七年以上有期徒刑。
失火燒燬前項之物者，處一年以下有期徒刑、拘役或五百元以下
罰金。
第一項之未遂犯罰之。
預備犯第一項之罪者，處一年以下有期徒刑、拘役或三百元以下
罰金。
